臺灣高雄地方法院刑事判決　　　　　　　　　　　　九十一年度訴字第二三七號
　　公　訴　人　臺灣高雄地方法院檢察署檢察官
　　被　　　告　甲○○
右列被告因違反毒品危害防制條例案件，經檢察官提起公訴（九十一年度偵字第八五
六八號）及移送併案審理（九十一年毒偵第五０九一號、第三五七三號），本院判決
如左：
    主  文
甲○○連續施用第一級毒品，累犯，處有期徒刑壹年，扣案如附表一編號一、附表二
編號一及附表三編號一、三、四之物，沒收銷燬之；又連續施用第二級毒品，累犯，
處有期徒刑捌月，扣案如附表一編號二及附表三編號二、五、六之物，沒收銷燬之，
應執行有期徒刑壹年陸月，扣案如附表一編號一、二、附表二及附表三之物，均沒收
銷燬之。
    事  實
一、甲○○於民國八十五年間因違反麻醉藥品管制條例罪，經臺灣高等法院高雄分院
    八十五年上易字第二四二四號判處有期徒刑五月確定，並於八十六年八月二十七
    日執行完畢。又於八十九年間因施用毒品案件，經本院以八十九年度毒聲字第二
    ０二五、二一八三號裁定送觀察、勒戒後，認有繼續施用毒品傾向，再由本院以
    八十九年度毒聲字第二八四六號裁定將被告送強制戒治，嗣經裁定停止戒治交付
    保護管束期滿，由臺灣高雄地方法院檢察署檢察官於九十年五月二日，以九十年
    度戒毒偵字第五四四號為不起訴處分確定。詎仍未戒除毒癮，復分別基於施用第
    一、二級毒品海洛因、安非他命之概括犯意，於九十一年四月十八日二十二時五
    十分回溯二十四小時內之某時起至同年八月二十八日止，以每二天一次之次數，
    在高雄縣彌陀鄉○○村○○○路一四三號住處、高雄縣梓官鄉○○村○○路五十
    八巷二號等處，連續施用第一、二級毒品海洛因、安非他命。嗣於九十一年四月
    十八日二十二時五十分許，為警在高雄縣梓官鄉○○村○○○路三八０號查獲，
    扣得第一級毒品海洛因二包（淨重一．五八公克，包裝重０．三二公克）、第二
    級毒品安非他命三包（驗前毛重二．七公克，驗後毛重二．六公克）、小鐵盒一
    只；又於九十一年七月五日二十三時十五分許，在高雄縣永安鄉○○路旁，為警
    查獲，並扣得第一級毒品海洛因一包（淨重二．三一公克，包裝重０．三０公克
    ）；再於九十一年八月二十八日十三時三十分許，在高雄縣梓官鄉○○村○○路
    五十八巷二號，為警查獲，並扣得第一級毒品海洛因一包（淨重八．七六公克、
    包裝重二．九六公克）、第二級毒品安非他命三小包（驗前毛重五．四公克，驗
    後毛重五．三公克）、含有安非他命殘渣之吸食器一組、吸管二支，及含有海洛
    因殘渣之夾鍵袋十九只、注射針筒一支。
二、案經高雄縣警察局岡山分局移送臺灣高雄地方法院檢察署檢察官偵查起訴及併案
    審理。
    理  由
一、訊據被告對右揭之犯行於本院審時均坦承不諱；且其於九十一年四月十八日二十
    二時五十分許及同年八月二十八日十三時三十分許，所採集之尿液經送驗，呈甲
    基安非他命、嗎啡陽性反應，有高雄縣衛生局九十一年五月二日九十一煙檢字第
    五八五號、九十一年十月十一日九十一煙檢字第一六八四號煙毒尿液檢驗成績書
    在卷可稽，另同年七月五日二十三時十五分許為警查獲時所採集之尿液經送驗，
    呈嗎啡陽性反應，亦有卷存高雄縣衛生局九十一年五月二日九十一煙檢字第一０
    六０號煙毒尿液檢驗成績書可證；又扣案如附表一編號一、二；附表二編號一及
    附表三編號一、二之物，確為第一、二級毒品海洛因，分別有如附表所示之法務
    部調查局鑑定通知書、高雄醫學大學附設中和紀念醫院檢驗報告在卷可按；此外
    復有扣案如附表三編號三、四、五、六之物可稽，足徵被告之自白核與事實相符
    。又被告於八十九年間因施用毒品案件，經本院以八十九年度毒聲字第二０二五
    、二一八三號裁定送觀察、勒戒後，認有繼續施用毒品傾向，再由本院以八十九
    年度毒聲字第二八四六號裁定將被告送強制戒治，嗣經裁定停止戒治交付保護管
    束期滿，由臺灣高雄地方法院檢察署檢察官於九十年五月二日，以九十年度戒毒
    偵字第五四四號為不起訴處分確定，有臺灣高雄地方法院檢察署刑案資料查註紀
    錄表、臺灣高等法院被告前國前案紀錄表附卷可稽。本件事證明確，被告連續施
    用第一、二級毒品犯行堪予認定。
二、核被告所為，係犯毒品危害防制條例第十條第一、二項之施用第一、二級毒品罪
    。被告先後多次施用第一、二級毒品犯行，時間緊接，所犯係構成犯罪要件相同
    之罪，顯係各基於概括犯意而為，各應依刑法第五十六條之規定論以一罪，並加
    重其刑。其先後多次持有第一、二級毒品海洛因、安非他命，亦係基於概括犯意
    而為之，本應論以連續持有第一、二級毒品罪，惟因其持有後進而施用，其持有
    之低度行為應被施用之高度行所吸收，不另論持有第一、二級毒品罪。又被告所
    犯上開二罪間，犯意個別，行為互異，應予分論併罰。再者，併案部分，雖未據
    公訴人提起公訴，惟此部分與起訴部分，本院認有連續犯之裁判上一罪關係，依
    刑事訴訟法第二百六十七條規定，為起訴效力所及，本院自應併予審理，附此敘
    明。另被告於八十五年間因違反麻醉藥品管制條例罪，經臺灣高等法院高雄分院
    八十五年上易字第二四二四號判處有期徒刑五月確定，並於八十六年八月二十七
    日執行完畢，有臺灣高雄地方法院檢察署刑案資料查註紀錄表附卷可稽，其受有
    期徒刑之執行完畢後，五年以內再犯本件有期徒刑以上之罪，為累犯，應依刑法
    第四十七條之規定加重其刑，並應依刑法第七十條規定遞加重之。爰審酌被告一
    再施用毒品，無視於毒品對於自身健康之戕害及國家對於杜絕毒品犯罪之禁令，
    毫無戒絕之意，然被告其施用第一、二級毒品海洛因安非他命，僅係戕害自己健
    康，並無危害他人，以及其犯罪動機、目的、手段、所生危害及犯罪後坦承犯行
    等一切情狀，分別量處如主文所示之刑，並定其應執行刑，以資警惕。
三、扣案如附表一編號一，附表二編號一及附表三編號一之物，確為第一級毒品海因
    ，而附表一編號二及附表三編號二之物，確為第二級毒品安非他命等情，分別有
    如附表所示法務部調查局鑑定通知書、高雄醫學大學附設中和紀念醫院檢驗報告
    在卷可按，應依毒品危害防制條例第十八條第一項前段之規定，沒收銷燬之；又
    扣案如附表三編號三、四之物，均含有海洛因殘渣，亦有如附表所示之高雄醫學
    大學附設中和紀念醫院檢驗報告在卷可佐，且於客觀上無法與殘留之海洛因殘渣
    剝離，應視同毒品危害防制條例第十八條第一項之毒品，併予宣告沒收並銷燬之
    ；另扣案如附表編號五、六之物，均含有安非他命殘渣，亦有如附表所示之高雄
    醫學大學附設中和紀念醫院檢驗報告在卷可佐，且於客觀上無法與殘留之安非他
    命殘渣剝離，應視同毒品危害防制條例第十八條第一項之毒品，併予宣告沒收並
    銷燬之；至扣案附表一編號三之物，與被告施用第一、級毒品之行為無關，不另
    為諭沒收之諭知。
四、據上論斷，應依刑事訴訟法第二百九十九條第一項前段，毒品危害防制條例第十
    條第一項、第二項、第十八條第一項前段，刑法第十一條前段、第四十七條、第
    五十六條、第五十一條第五款，判決如主文。
本案經檢察官吳傑人到庭執行職務。
中      華      民      國      九十一      年      十二    月    十三  日
                                  臺灣高雄地方法院刑事第七庭
                                      法  官  曾吉雄
右正本證明與原本無異。
如不服本判決，應於判決送達後十日內，向本院提出上訴狀。
中      華      民      國      九十一      年      十二    月    十三  日
                                      書記官   唐美玲
附表一：九十一年四月十八日查扣之物品
┌─┬────────┬────┬────┬──────────────┐
│編│  物 品 名 稱   │ 數 量  │ 重 量  │  鑑 定 報 告(備註)         │
│號│                │        │        │                            │
├─┼────────┼────┼────┼──────────────┤
│一│海洛因          │二包    │淨重一．│法務部調查局編號000000000號 │
│  │                │        │五八公克│鑑定通知書                  │
│  │                │        │，包裝重│                   │
│  │                │        │０．三二│                            │
│  │                │        │公克    │                            │
├─┼────────┼────┼────┼──────────────┤
│二│安非他命        │三包    │驗前毛重│高雄醫學大學附設中和紀念醫院│
│  │                │        │二．七公│編號9105─119檢驗報告       │
│  │                │        │克，驗後│                            │
│  │                │        │毛重二．│                            │
│  │                │        │六公克  │                            │
├─┼────────┼────┼────┼──────────────┤
│三│小鐵盒          │一個    │        │                            │
│  │                │        │        │                            │
└─┴────────┴────┴────┴──────────────┘
附表二：九十一年七月五日查扣之物品
┌─┬────────┬────┬────┬──────────────┐
│編│  物 品 名 稱   │ 數 量  │ 重 量  │  鑑 定 報 告(備註)         │
│號│                │        │        │                            │
├─┼────────┼────┼────┼──────────────┤
│一│海洛因          │一包    │淨重二．│法務部調查局編號000000000號 │
│  │                │        │三一公克│鑑定通知書                  │
│  │                │        │，包裝重│                            │
│  │                │        │０．三０│                            │
│  │                │        │公克    │                            │
└─┴────────┴────┴────┴──────────────┘
附表三：九十一年八月二十八日查扣之物品
┌─┬────────┬────┬────┬──────────────┐
│編│  物 品 名 稱   │ 數 量  │ 重 量  │  鑑 定 報 告(備註)         │
│號│                │        │        │                            │
├─┼────────┼────┼────┼──────────────┤
│一│海洛因          │一包    │淨重八．│法務部調查局編號000000000號 │
│  │                │        │七六公克│鑑定通知書                  │
│  │                │        │，包裝重│                            │
│  │                │        │二．九六│                            │
│  │                │        │公克    │                            │
│  │                │        │        │                            │
├─┼────────┼────┼────┼──────────────┤
│二│安非他命        │三包    │驗前毛重│高雄醫學大學附設中和紀念醫院│
│  │                │        │五．四公│編號9110─173檢驗報告       │
│  │                │        │克，驗後│                            │
│  │                │        │毛重五．│                            │
│  │                │        │三公克  │                            │
├─┼────────┼────┼────┼──────────────┤
│三│殘留海洛因餘渣夾│十九只  │        │高雄醫學大學附設中和紀念醫院│
│  │鏈袋            │        │        │編號9110─175、0000－000檢驗│
│  │                │        │        │報告                        │
├─┼────────┼────┼────┼──────────────┤
│四│殘留海洛因餘渣注│一支    │        │高雄醫學大學附設中和紀念醫院│
│  │射針筒          │        │        │編號9110─176檢驗報告       │
├─┼────────┼────┼────┼──────────────┤
│五│含有安非他命殘渣│一組    │        │高雄醫學大學附設中和紀念醫院│
│  │之吸食器        │        │        │編號9110─174檢驗報告       │
├─┼────────┼────┼────┼──────────────┤
│六│含有安非他命殘渣│二支    │        │高雄醫學大學附設中和紀念醫院│
│  │吸管            │        │        │編號9110─177檢驗報告       │
└─┴────────┴────┴────┴──────────────┘
附錄論罪法條：
毒品危害防制條例第十條第一項、第二項：
施用第一級毒品者，處六月以上五年以下有期徒刑。
施用第二級毒品者，處三年以下有期徒刑。
